臺灣新北地方法院刑事判決　　　　　 110年度審易字第1397號
公　訴　人　臺灣新北地方檢察署檢察官
被　　　告　陳之漢


選任辯護人　周廷威律師
　　　　　　林采緹律師
上列被告因妨害名譽案件，經檢察官提起公訴（110 年度偵字第
00000 號），被告於本院準備程序中就被訴事實為有罪之陳述，
經本院裁定進行簡式審判程序，判決如下：
    主  文
陳之漢犯公然侮辱罪，處拘役參拾日，如易科罰金，以新臺幣壹
仟元折算壹日。
    事  實
一、陳之漢於網路上暱稱為「館長」，為社群網站「FACEBOOK」
    （下稱臉書）上「飆捍」粉絲專頁之管理者，及影音網站「
    YouTube 」上「飆悍館長」頻道之YouTuber頻道主，於前總
    統李登輝逝世後，因不滿王炳忠於民國109 年7 月30日20時
    6 分許，在臉書網站上其所管理之「王炳忠」粉絲專頁發布
    「終於死了! 」等文字，即基於公然侮辱之犯意，於109 年
    7 月30日21時許，在不特定網路使用者均得瀏覽之臉書網站
    「飆捍」粉絲專頁上，以使用同音字之方式，公開發布「丙
    中幹你娘狗兒子」等文字辱罵王炳忠，復承前同一公然侮辱
    之犯意，接續於109 年8 月2 日23時21分許，在不特定網路
    使用者均得觀覽之YouTube 網站「飆悍館長」頻道上開立直
    播，以「共匪」、「賣國賊」、「垃圾」、「狗娘養的」、
    「媽的雞巴」、「弱智」、「幹你娘」、「娘炮又噁心」、
    「幫中共吸老二的時候吸得是非常地爽快啊」、「捲你媽的
    雞巴舌」、「幹你娘老雞掰」、「操你媽的」、「吹喇叭吹
    到他媽的雞巴的舌頭壞掉了是不是」、「講話就要他媽的帶
    點捲舌你媽的雞掰」、「幹你娘你可以他媽的這麼噁心他媽
    活在臺灣」、「噁心巴拉我操」、「媽的雞掰就是一副打我
    打我操他媽的人體沙包」、「一副他媽的很想要他媽的被大
    家他媽的輪番的他媽的把你打死」、「狗兒子」、「捲你媽
    個老雞巴捲捲捲」、「中國狗」、「操你媽的中共狗」、「
    操他媽的王八蛋」等語辱罵王炳忠，足以貶損王炳忠之人格
    、名譽及社會評價。
二、案經王炳忠訴由臺灣新北地方檢察署檢察官偵查起訴。
    理  由
壹、程序方面：
    本件被告陳之漢所犯係死刑、無期徒刑、最輕本刑為3 年以
    上有期徒刑以外之罪，其於準備程序中就被訴事實為有罪之
    陳述，經法官告知簡式審判程序之旨，並聽取公訴人、被告
    及辯護人之意見後，依刑事訴訟法第273 條之1 第1 項規定
    ，裁定本案改依簡式審判程序審理，且依刑事訴訟法第273
    條之2 及第159 條第2 項規定，不適用傳聞法則有關限制證
    據能力之相關規定，合先敘明。
貳、實體方面：
一、上揭犯罪事實，業經被告陳之漢於本院準備程序及審理時均
    坦承不諱，核與證人即告訴人王炳忠於偵查中之證述相符，
    並有王炳忠109 年7 月30日臉書貼文截圖、被告109 年7 月
    30日臉書貼文截圖、各家媒體對本案之相關新聞報導、被告
    109 年7 月30日臉書貼文下之網友留言截圖、被告109 年8
    月2 日YouTube 網站「飆悍館長」頻道直播畫面及網友留言
    截圖、被告109 年8 月2 日YouTube 網站「飆悍館長」頻道
    網路直播光碟1 片在卷可稽（見110 年度他字第1077號偵查
    卷第13至25、27至29、38至48頁），足認被告前揭任意性自
    白與事實相符，洵堪採為認定事實之依據。本案事證明確，
    被告犯行，已堪認定，應依法論科。
二、論罪科刑：
  ㈠刑法上之公然侮辱罪，所謂公然，係指不特定多數人或多數
    人得以共見共聞之狀態。而所謂侮辱，凡未指摘或傳述具體
    事實，以言詞、文字、圖畫或動作，對他人表示不屑、輕蔑
    、嘲諷、鄙視或攻擊其人格之意思，足以對個人在社會上所
    保持之人格及地位，在客觀上達到貶損其名譽及尊嚴評價之
    程度，使他人在精神及心理上有感受到難堪或不快之虞者，
    即足當之。查，被告係以透過不特定人得以瀏覽、共見共聞
    之社群網站及影音網站所為，其於「飆捍」粉絲專頁所發布
    之上開文字，及於「飆悍館長」頻道直播時所講述之內容，
    均未限制特定人始得觀覽，且確有一定數量之不特定人業已
    觀覽被告所發布之上開文字及所講述之上開言詞，核與「公
    然」之要件相符，且其在上開時、地，對告訴人為前開言論
    ，尚非就具體之事實指述，係依社會一般通念及情感，含有
    輕蔑、貶損之負面評價意味，使人感到難堪與屈辱，顯足以
    貶損告訴人之人格尊嚴，影響其社會地位評價甚明。是核被
    告所為，係犯刑法第309 條第1 項之公然侮辱罪。
  ㈡又被告前揭公然侮辱之行為，係於密切接近之時間實施，侵
    害同一個人法益，各行為之獨立性極為薄弱，依一般社會健
    全觀念，在時間差距上，難以強行分開，在刑法評價上，應
    視為數個舉動之接續施行，合為包括之一行為予以評價，較
    為合理，應論以接續犯。
  ㈢爰審酌被告因不滿告訴人之言詞，未能理性處理，即在不特
    定人得共見共聞之公開社群網站及影音頻道上對告訴人公然
    侮辱，足以貶損告訴人之名譽、人格及社會評價，顯然未知
    尊重他人之名譽法益，兼衡其素行、犯罪之動機、目的、手
    段、侵害告訴人名譽法益之程度，犯罪後終能坦承犯行，及
    其自陳高中畢業之智識程度、現經營健身房、電子商務平台
    、需撫養母親、配偶及子女之生活狀況等一切情狀，量處如
    主文所示之刑，並諭知如易科罰金之折算標準，以資懲儆。
據上論斷，應依刑事訴訟法第273 條之1 第1 項、第299 條第1
項前段，刑法第309 條第1 項、第41條第1 項前段，刑法施行法
第1 條之1 第1 項，判決如主文。
本案經檢察官劉恆嘉提起公訴，經檢察官張啓聰到庭執行職務。
中    華    民    國   110    年    11    月    17    日
                  刑事第二十五庭  法  官      曾淑娟
上列正本證明與原本無異。
如不服本判決，應於判決送達後20日內敘明上訴理由，向本院提
出上訴狀 (應附繕本) ，上訴於臺灣高等法院。其未敘述上訴理
由者，應於上訴期間屆滿後20日內向本院補提理由書「切勿逕送
上級法院」。
                                  書記官      張佑慈
中    華    民    國   110    年    11    月    17    日
附錄本案論罪科刑法條全文：
中華民國刑法第309條
公然侮辱人者，處拘役或9 千元以下罰金。
以強暴犯前項之罪者，處1 年以下有期徒刑、拘役或1 萬5 千元
以下罰金。